【裁判字號】    95,訴,141
【裁判日期】    950227
【裁判案由】    清償借款
【裁判全文】
臺灣臺北地方法院民事判決               95年度訴字第141號
原      告  華僑商業銀行股份有限公司
法定代理人  甲○○
訴訟代理人  戊○○
            乙○○
被      告  丁○○
            丙○○
上列當事人間請求清償借款事件，本院於民國95年2月20日言詞
辯論終結，判決如下：
    主  文
被告應連帶給付原告新台幣貳佰貳拾陸萬柒仟玖佰玖拾伍元，及
自民國94年8月16日起至清償日止，按年息4.35%計算之利息，並
自民國94年9月17日起至清償日止，逾期在6個月以內者，按上開
利率10%，逾期超過6個月者，超過部份按上開利率20%計付違約
金。
訴訟費用由被告連帶負擔。
    事實及理由
一、按當事人得以合意定第一審管轄法院，民事訴訟法第24條第
    1 項前段定有明文。查，兩造既已於借據約定條款第 5條，
    同意以本院為第一審管轄法院（見本院卷第7頁反面），則
    本院就本件訴訟自有管轄權，合先陳明。
二、原告主張：被告丁○○邀同被告丙○○為連帶保證人，於民
    國89年4月13日向伊借款新台幣 (下同)3,000,000 元，約定
    借款期間自89年4月13日起至109年4月13日止，以每個月1期
    ，共分240期，依年金法平均攤還本息，利率以伊牌告基本
    放款利率計收 (目前為8.625%)，伊並於93年3月23日調降被
    告借款利率為伊基本放款利率-4.275%計收 (目前為4. 35%)
    ，並約定如未按期清償，即喪失期限利益，視為全部到期，
    且若逾期6個月以內部分，另按前開利率10%，逾期超過6個
    月者，超過部份按上開利率20%計付違約金。詎丁○○僅繳
    納本息至94年8月15日止，則依約即已喪失期限利益，系爭
    借款視為業已到期，目前尚積欠伊本金計2,267,995元。爰
    依借款及連帶保證契約之法律關係，提起本訴等情。並於本
    院聲明：如主文第1項所示。
三、被告則以：(一)丁○○部分：伊確實向原告借款計3,000, 000
    元，但伊僅是自94年8月起未還款，日後陸續有按期繳息；
    (二)丙○○部分：伊有擔任系爭借款之連帶保證人，僅係丁○
    ○於94年8月起有部分未依約按期還款，日後有按期繳息；
    各等語，資為抗辯。並於本院均聲明：原告之訴駁回。
四、經查，原告主張上列之事實，業據提出借據及約定條款、增
    補契約、繳款明細表、放款牌告利率變動記錄表、放款歷史
    交易明細表等件為證（見本院卷第7至12頁、17至19頁），
    並為被告所不爭執（見本院卷第27頁反面），堪信為真。又
    查，丁○○如有任何一宗債務停止或遲延履行全部或一部債
    務本金，或任何一宗債務不依約付息時，其即喪失期限利益
    ，本件借款即視為全部到期，此觀系爭借款契約約定條款第
    1 條第1款、第6款規定自明（見本院卷第7頁反面）。準此
    ，丁○○既已自陳94年8月起即已未按期繳納本息之情事，
    則依上說明，系爭借款即已視為到期，自不因事後丁○○再
    行繳納部分利息即可展延系爭借款期限。是被告抗辯：丁○
    ○僅有一段時間未依約還款云云，亦不得作為拒絕清償之事
    由。從而，原告依借款及連帶保證契約之法律關係，訴請被
    告應連帶給付如主文第1項所示，為有理由，應予准許。
五、據上論結，本件原告之訴為有理由，依民事訴訟法第85條第
    2項，判決如主文。
中    華    民    國    95    年     2    月    27    日
                  民事第一庭          法  官  楊絮雲
以上正本係照原本作成
如對本判決上訴，須於判決送達後20日內向本院提出上訴狀
中    華    民    國    95    年     2    月    27    日
                                      書記官  高秋芬


司法院資訊處製作；財團法人民間司法改革基金會備份。
